# 应收票据的三种不同的分类的大致标准

提问人：cpab 时间：2020-02-05 00:15:39
应收票据包括三种情况，持有到期获取合同现金流量、背书、贴现，对于其列报是否可以这样理解：应收票据持有到期期获取合同现金流量的比例占整个应收票据的比例：10%以下时，做为交易性金融资产，在10-90%之间时做为应收款项融资，大于90%时，做为摊余成本计量的金额资产在应收票据中列报。 我的理解是对的吗？谢谢！

回答人：chenyiwei
一般可以这样理解。但要注意：如果应收票据本身可以细分为多个不同组合的（例如根据不同信用等级的出票人开出的票据分别予以不同处理），则应在分组（组合）的基础上运用该判断。